【裁判字號】    98,裁,40
【裁判日期】    980115
【裁判案由】    營業稅
【裁判全文】
最  高  行  政  法  院  裁  定
                                        98年度裁字第40號
上  訴  人  蕾迪雅生技股份有限公司
代  表  人  甲○○○
被 上訴 人  財政部臺灣省南區國稅局
代  表  人  邱政茂
上列當事人間營業稅事件，上訴人對於中華民國97年10月1日高
雄高等行政法院96年度訴字第904號判決，提起上訴，本院裁定
如下：
    主  文
上訴駁回。
上訴審訴訟費用由上訴人負擔。
    理  由
一、按對於高等行政法院判決之上訴，非以其違背法令為理由，
    不得為之，行政訴訟法第242條定有明文。依同法第243條第
    1項規定，判決不適用法規或適用不當者，為違背法令；而
    判決有同條第2項所列各款情形之一者，為當然違背法令。
    是當事人對於高等行政法院判決上訴，如依行政訴訟法第24
    3條第1項規定，以高等行政法院判決有不適用法規或適用不
    當為理由時，其上訴狀或理由書應有具體之指摘，並揭示該
    法規之條項或其內容；若係成文法以外之法則，應揭示該法
    則之旨趣；倘為司法院解釋或本院之判例，則應揭示該判解
    之字號或其內容。如以行政訴訟法第243條第2項所列各款情
    形為理由時，其上訴狀或理由書，應揭示合於該條項各款之
    事實。上訴狀或理由書如未依此項方法表明，或其所表明者
    與上開法條規定不合時，即難認為已對高等行政法院判決之
    違背法令有具體之指摘，其上訴自難認為合法。
二、本件上訴人對於高等行政法院判決上訴，係略以：(一)原判決
    對於上訴人主張分銷商之銷售方式係採寄賣方式乙節，何以
    不採，並未於理由項下載明其理由，自有判決不備理由之違
    法。(二)本件據以認定之事實及銷售金額，完全以高雄縣調查
    站所通報資料，並非原始第一手資料，其正確性有待商榷。
    又本件據以核課之銷售金額之原始資料，因刑事案件繫屬於
    法院，上訴人要求調閱核對均遭拒絕，納稅義務人之基本權
    利完全被剝奪，僅能以被上訴人編制的資料，作為爭執標的
    ，使上訴人處於不利之地位，顯然不合乎正當法律程序之要
    求。(三)原判決據以判定罰鍰之論據，僅以「縱非故意，亦難
    謂過失」云云，未載明任何理由，顯有判決不備理由之違誤
    等語，為其理由。
三、本院經核上訴人對於高等行政法院判決上訴，雖以原判決有
    判決不備理由及違背法令為由，惟其上訴理由狀所載內容，
    無非重述其在原審業經主張而為原判決不採之陳詞，就原審
    取捨證據、認定事實之職權行使，指摘其為不當，並就原審
    已論斷者，泛言未論斷，而非具體說明其有何不適用法規或
    適用法規不當之情形，並揭示該法規之條項或其內容，及合
    於行政訴訟法第243條第2項所列各款之事實，難認對該判決
    之如何違背法令已有具體之指摘。況縱原判決雖有未於判決
    中加以論斷者，惟尚不影響於判決之結果，與所謂判決不備
    理由之違法情形亦不相當。是依首揭說明，應認其上訴為不
    合法。
四、據上論結，本件上訴為不合法。依行政訴訟法第249條第1項
    前段、第104條、民事訴訟法第95條、第78條，裁定如主文
    。
中    華    民    國    98    年    1     月    15    日
                    最高行政法院第三庭
                        審判長法官  高  啟  燦
                              法官  黃  淑  玲
                              法官  劉  介  中
                              法官  黃  合  文
                              法官  吳  慧  娟
以  上  正  本  證  明  與  原  本  無  異
中    華    民    國    98    年    1     月    16    日
                              書記官  邱  彰  德


司法院資訊處製作；財團法人民間司法改革基金會備份。
